【裁判字號】    98,訴,1972
【裁判日期】    980716
【裁判案由】    毒品危害防制條例
【裁判全文】
臺灣臺中地方法院刑事判決              98年度訴字第1972號
公  訴  人  臺灣臺中地方法院檢察署檢察官
被      告  甲○○
                      號
上列被告因毒品危害防制條例案件，經檢察官提起公訴（98年度
毒偵字第1201號），本院判決如下：
    主    文
甲○○施用第一級毒品，累犯，處有期徒刑壹年貳月；又施用第
二級毒品，累犯，處有期徒刑肆月，應執行有期徒刑壹年肆月。
    事    實
一、甲○○於民國90年間，因施用毒品案件，經依法院裁定送觀
    察、勒戒後，認無繼續施用毒品之傾向，由本署檢察官以90
    年度毒偵字第5797號為不起訴處分確定。於91年間，又因施
    用毒品案件，經依法院裁定送觀察、勒戒後，認有繼續施用
    毒品之傾向，經本署檢察官提起公訴，並聲請強制戒治，再
    經法院裁定令入戒治處所施以強制戒治1 年，於93年1月9日
    因法律修正出所；其刑罰部分，則經法院判處有期徒刑8月
    確定。於94年、95年間，再因施用毒品、竊盜等案件，分別
    經法院判處有期徒刑11月、1年及1年確定，後2罪，嗣經減
    刑，並定其應執行刑有期徒刑11月確定，於96年11月21日假
    釋出監，並付保護管束，於97年1月15日假釋期滿，未撤銷
    假釋，視為已執行完畢。復基於施用第一級毒品之犯意，於
    98年1月18日19時至21時間某時，在臺中市○○區○○里○
    ○路101巷4弄3號之住處，以將海洛因摻入水中溶解後，再
    以注射之方式，施用第一級毒品海洛因1次。另基於施用第
    二級毒品之犯意，於98年1月17、18日某時，在上址住處，
    以將甲基安非他命放入玻璃球吸食器內，再點燃吸食其煙霧
    之方式，施用第二級毒品甲基安非他命1次。嗣為警於98年1
    月19日21時30分許，持臺灣臺中地方法院所核發之搜索票，
    在上址查獲，且經其同意帶回警局採尿送驗結果，呈嗎啡及
    甲基安非他命陽性反應，始查悉上情。
二、案經臺中市警察局第六分局報請台灣台中地方法院檢察署檢
    察官偵查起訴。
    理    由
一、上揭犯罪事實，業經被告甲○○自白不諱，並有中山醫學大
    學附設醫院檢驗科藥物檢測中心檢驗結果乙紙在卷可稽。足
    認被告之自白與事實相符，本件事證明確，被告犯行堪以認
    定。次按92年7月9日新修正之毒品危害防制條例就施用毒品
    者，祇於「初犯」及「5年後再犯」2種情形，有其追訴條件
    之限制，即須於初犯經觀察、勒戒或強制戒治釋放後，5年
    內均無施用毒品之行為，始能認其前所實施之觀察、勒戒或
    強制戒治已足遮斷毒癮，而得於5年後再犯時，再予適用初
    犯之規定，重行觀察、勒戒等程序。倘5年內已經再犯，被
    依法追訴處罰，縱其第3次（或第3次以上）施用毒品之時間
    在初犯釋放5年以後，即與「5年後再犯」之情形有別，且因
    已於「5年內再犯」，顯見其再犯率甚高，原實施觀察、勒
    戒或強制戒治，已無法收其實效，而無5年戒斷期之存在，
    自無再經觀察、勒戒及強制戒治之必要，應由檢察官逕行起
    訴，始符新法修正之本旨，最高法院95年度第7次及97年度
    第5次刑事庭會議決議可資參照。查被告本次施用海洛因及
    甲基安非他命之犯行，距前次觀察、勒戒執行完畢雖已逾5
    年，惟被告於該觀察、勒戒執行完畢釋放後5年內，曾因施
    用毒品案件，經法院宣示判決確定並執行完畢，已如前述，
    並有台灣高等法院被告前案紀錄表附卷可稽。顯見其並非於
    觀察、勒戒或強制戒治執行完畢後5年內均無任何施用毒品
    之犯行。揆諸前開說明，被告所為本件施用海洛因及甲基安
    非他命之犯行，即無「初犯」規定之適用，自毋須再重新施
    予觀察勒戒之處遇程序，而應直接訴追處罰。
二、核被告所為，係犯毒品危害防制條例第10條第1項、第2項之
    施用第一、二級毒品罪，其施用毒品前持有毒品之低度行為
    ，已為其後施用之高度行為所吸收，不另論列，被告曾於94
    年、95年間，因施用毒品、竊盜等案件，分別經法院判處有
    期徒刑11月、1年及1年確定，後2罪，嗣經減刑，並定其應
    執行刑有期徒刑11月確定，於96年11月21日假釋出監，並付
    保護管束，於97年1月15日假釋期滿，未撤銷假釋，視為已
    執行完畢，有前揭前科紀錄表附卷可稽。其於有期徒刑執行
    完畢後，5年以內故意再犯有期徒刑以上之本罪，為累犯，
    依刑法第47條第1項之規定，加重其刑，被告所犯施用第一
    級毒品及第二級毒品2罪，罪名有異，行為互殊，應予分論
    併罰。爰審酌被告素行不佳，有前揭前科紀表可按，所犯之
    罪除侵害社會法益外，其身體亦同遭受害，經尿液檢驗結果
    其施用毒品量不少，惟犯後坦承認罪，已有悔意等一切情狀
    ，量處如主文所示之刑，並定其應執行之刑。
三、據上論斷，應依刑事訴訟法第二百七十三條之一第一項、第
    二百九十九條第一項前段，毒品危害防制條例第十條第一、
    二項，刑法第十一條、第四十七條第一項、第五十一條第五
    款，判決如主文。
中    華    民    國    98    年    7     月    16    日
                  刑事第一庭    法  官  林清鈞
以上正本證明與原本無異。
如不服本判決應於收受判決後10日內向本院提出上訴書狀，並應
敘述具體理由；其未敘述上訴理由者，應於上訴期間屆滿後20日
內向本院補提理由書（均須按他造當事人之人數附繕本）「切勿
逕送上級法院」。
                                書記官  陳貴卿
中    華    民    國    98    年    7     月    16    日
附錄論罪科刑法條
毒品危害防制條例第10條
施用第一級毒品者，處 6 月以上 5 年以下有期徒刑。
施用第二級毒品者，處 3 年以下有期徒刑。


司法院資訊處製作；財團法人民間司法改革基金會備份。
